【裁判字號】    95,訴,901
【裁判日期】    951122
【裁判案由】    違反毒品危害防制條例
【裁判全文】
臺灣屏東地方法院刑事判決               95年度訴字第901號
公  訴  人  臺灣屏東地方法院檢察署檢察官
被      告  甲○○
上列被告因違反毒品危害防制條例案件，經檢察官提起公訴（95
年度毒偵字第1379號），嗣被告於本院準備程序進行中先就被訴
事實為有罪之陳述，本院告知被告簡式審判程序之旨，並聽取當
事人之意見後，裁定改由受命法官獨任依簡式審判程序審理，本
院判決如下：
    主  文
甲○○施用第一級毒品，累犯，處有期徒刑壹年。扣案之注射針
筒貳支沒收。
    事  實
一、甲○○前因施用毒品案件，經本院以90年度毒聲字第1052號
    裁定送觀察、勒戒後，認有繼續施用毒品之傾向，再以90年
    度毒聲字第1713號裁定令入戒治處所施以強制戒治，因戒治
    成效良好，經本院以91年度毒聲字第508 號裁定停止戒治，
    而於民國91年3 月21日出所付保護管束，嗣因停止戒治裁定
    經本院以91年度毒聲字第508 號裁定撤銷，復入戒治處所執
    行強制戒治，於92年3 月12日期滿釋放，並經臺灣屏東地方
    法院檢察署檢察官以92年度戒毒偵字第54號為不起訴處分確
    定。復因施用毒品案件，經本院以94年度訴字第264 號判決
    判處有期徒刑8 月確定，於95年2 月3 日縮刑期滿執行完畢
    。詎其猶不知悔改戒絕毒品，於上開強制戒治執行完畢釋放
    後5 年內，基於施用第一級毒品海洛因之犯意，於95年8 月
    14日中午12時許，在屏東縣新園鄉○○村路旁，以將海洛因
    置入注射針筒摻水稀釋後，注射兩手臂靜脈血管之方式，施
    用第一級毒品海洛因1 次。嗣於95年8 月15日晚上9 時30分
    許，為警在屏東縣新園鄉○○村○○路阿密小吃部查獲，並
    扣得其用以施用海洛因之注射針筒2 支，查知上情。
二、案經屏東縣警察局東港分局報告臺灣屏東地方法院檢察署檢
    察官偵查起訴。
    理  由
一、本件被告甲○○所犯係死刑、無期徒刑、最輕本刑為3 年以
    上有期徒刑以外之罪，其於本院準備程序中就被訴事實為有
    罪之陳述，經本院合議庭裁定由受命法官獨任依簡式審判程
    序，先予敘明。
二、上揭事實，業據被告坦承不諱，其為警查獲經採尿送鑑定結
    果，確呈嗎啡陽性反應，有臺灣檢驗科技股份有限公司95年
    9 月1 日濫用藥物尿液檢驗報告1 份（偵卷第13頁）在卷足
    憑，此外復有扣押筆錄、扣押物品目錄表、相片及扣案針筒
    2 支可佐，被告自白顯與事實相符；次查被告前因施用毒品
    案件，經本院以90年度毒聲字第1052號裁定送觀察、勒戒後
    ，認有繼續施用毒品之傾向，再以90年度毒聲字第1713號裁
    定令入戒治處所施以強制戒治，因戒治成效良好，經本院以
    91年度毒聲字第508 號裁定停止戒治，而於民國91年3 月21
    日出所付保護管束，嗣因停止戒治裁定經本院以91年度毒聲
    字第508 號裁定撤銷，復入戒治處所執行強制戒治，於92年
    3 月12日期滿釋放，並經臺灣屏東地方法院檢察署檢察官以
    92年度戒毒偵字第54號為不起訴處分確定之事實，有臺灣屏
    東地方法院檢察署刑案資料查註紀錄表、臺灣高等法院被告
    全國前案紀錄表各1 份在卷可按，是被告於強制戒治執行完
    畢釋放後5 年內，再犯本件施用毒品犯行，事證明確，應予
    依法論科。
三、查海洛因係屬毒品危害防制條例第2 條第2 項第1 款所規定
    之第一級毒品，是核被告所為，係犯毒品危害防制條例第10
    條第1 項之施用第一級毒品罪。其持有毒品復進而施用，其
    持有毒品之低度行為，為施用毒品之高度行為所吸收，不另
    論罪。又被告前有如事實欄所示之科刑及執行情形，有臺灣
    屏東地方法院檢察署刑案資料查註紀錄表、臺灣高等法院被
    告前案紀錄表各1 份附卷足憑，其於刑之執行完畢後5 年內
    ，再犯本件有期徒刑之罪，為累犯，應依刑法第47條第1 項
    加重其刑。爰審酌被告施用毒品，足以戕害其身心，滋生其
    他犯罪，前有毒品前科，惟念其犯後坦承犯行，且施用毒品
    行為於本質上係屬自我戕害行為，反社會性之程度應屬較低
    ，施用次數等一切情狀，並斟酌檢察官之求刑，量處如主文
    所示之刑。
四、至扣案之注射針筒2 支，經本院送請鑑定，其內雖均未含嗎
    啡或海洛因成分，有初步檢驗報告單2 份可稽（見本院卷第
    8 、9 頁），然被告自承扣案針筒係用以施打海洛因之用（
    見本院卷第15 頁 背面），是應依刑法第38條第1 項第2 款
    規定宣告沒收。而扣案之白粉1 包，經送請法務部調查局鑑
    定，結果未含有毒品成分，有該局鑑定書在卷可證（見偵卷
    第18頁），亦無證據證明與本件犯罪有關，自無庸宣告沒收
    ，附此敘明。
據上論斷，應依刑事訴訟法第273 條之1 第1 項、第299 條第1
項前段，毒品危害防制條例第10條第1 項，刑法第11條、第38條
第1項第2款、第47條第1項，判決如主文。
本案經檢察官陳川傑到庭執行職務。
中    華    民    國    95    年    11    月    22    日
                  刑事第五庭    法  官  陳秀慧
以上正本證明與原本無異。
如不服本判決應於收受本判決送達後十日內向本院提出上訴書狀，
其未敘述上訴理由者，並得於提起上訴後十日內向本院補提理由
書狀（均須按他造當事人之人數附繕本）「切勿逕送上級法院」
附錄本判決論罪科刑法條：
毒品危害防制條例第10條第1項：
施用第一級毒品者，處6月以上5年以下有期徒刑。
中    華    民    國    95    年    11    月    22    日
                                書記官  林志憲


司法院資訊處製作；財團法人民間司法改革基金會備份。
